【裁判字號】    97,易,669
【裁判日期】    970530
【裁判案由】    毒品危害防制條例
【裁判全文】
臺灣板橋地方法院刑事判決               97年度易字第669號
公  訴  人  臺灣板橋地方法院檢察署檢察官
被      告  甲○○
上列被告因違反毒品危害防制條例案件，經檢察官提起公訴（97
年度毒偵字第114 號），被告於本院審理時就被訴之事實為有罪
之陳述，經本院改依簡式審判程序審理，判決如下：
    主  文
甲○○施用第二級毒品，累犯，處有期徒刑陸月，如易科罰金，
以新臺幣壹仟元折算壹日。
    事實及理由
壹、程序方面
    刑事訴訟法第二百七十三條之一第一項規定除被告所犯為死
    刑、無期徒刑、最輕本刑為三年以上有期徒刑之罪、或高等
    法院管轄第一審案件者外，於審判期日前之程序進行中，被
    告先就被訴事實為有罪之陳述時，審判長得告知被告簡式審
    判程序之旨，並聽取當事人、代理人、辯護人及輔佐人之意
    見後，裁定進行簡式審判程序。查本案被告甲○○被訴違反
    毒品危害防制條例案件，非前開不得進行簡式審判程序之案
    件，經被告於本院審理時就被訴之事實為有罪之陳述，且經
    本院告知被告簡式審判程序之旨，聽取被告及檢察官之意見
    後，爰依刑事訴訟法第二百七十三條之一第一項規定裁定改
    依簡式審判程序審判之，先予敘明。
貳、實體方面
一、本件犯罪事實：
  (一)甲○○前於民國九十三年間因施用毒品案件，經本院以九十
    三年度毒聲字第一五六一號裁定令入勒戒處所觀察、勒戒，
    抗告後，經臺灣高等法院以九十三年度毒抗字第四三八號裁
    定抗告駁回而確定，嗣入所執行觀察、勒戒後，認有繼續施
    用毒品之傾向，復經本院以九十四年度毒聲字第二○九○號
    裁定令入戒治處所施以強制戒治，迄九十五年七月二十四日
    強制戒治執行完畢出所，並由臺灣板橋地方法院檢察署檢察
    官以九十五年度戒毒偵字第二八九號為不起訴處分確定。又
    因違反麻醉藥品管理條例、轉讓禁藥等案件，經臺灣高等法
    院以八十七年度上訴字第六七號判決判處有期徒刑二年八月
    、七月，應執行有期徒刑三年確定，於九十一年二月四日入
    監執行，至九十二年十月二十三日縮短刑期假釋出監，所餘
    刑期付保護管束，嗣因違反保護管束情節重大，經撤銷假釋
    執行殘餘刑期，再經臺灣高等法院以九十六年度聲減字第五
    九二號裁定減刑後定其應執行為有期徒刑二年十月，迄九十
    六年七月十六日執行完畢。
  (二)詎甲○○猶未悛悔警惕，明知甲基安非他命係毒品危害防制
    條例所列之第二級毒品，不得施用及持有，仍於強制戒治執
    行完畢釋放後五年內，基於施用第二級毒品甲基安非他命之
    犯意，於九十六年十二月十五日上午九時許，在臺北縣五股
    鄉某朋友住處，以將甲基安非他命置於玻璃球吸食器內燒烤
    吸其煙氣之方式，施用甲基安非他命一次。嗣於同年月十七
    日晚間七時三十分許，在臺北縣土城市○○路一○九巷十九
    號三樓友人王宗君住處為警查獲，並扣得王宗君所有之吸食
    器一組、分裝杓一枝及使用過之夾鍊塑膠袋二個。
  (三)案經臺北縣政府警察局土城分局報告臺灣板橋地方法院檢察
    署檢察官偵查起訴。
二、本件證據：
  (一)被告甲○○於本院審理時之自白。
  (二)臺北縣政府警察局土城分局偵辦毒品案尿液編號及姓名對照
    表、臺灣檢驗科技股份有限公司九十七年一月二日濫用藥物
    檢驗報告及臺灣高等法院被告前案紀錄表各一份。
三、論罪科刑之法律適用：
  (一)核被告甲○○所為，係犯毒品危害防制條例第十條第二項之
    施用第二級毒品罪。其施用第二級毒品前持有第二級毒品之
    低度行為經施用之高度行為所吸收，不另論罪。又被告有如
    事實欄所載犯罪科刑及刑之執行情形，有臺灣高等法院被告
    前案紀錄表在卷可稽，其於有期徒刑執行完畢後五年內，故
    意再犯本案有期徒刑以上之罪，為累犯，應依法加重其刑。
    爰審酌被告有如事實欄所示施用毒品而經觀察勒戒、強制戒
    治之紀錄，詎其猶未悛悔警惕，再犯本案施用第二級毒品之
    罪，顯未因前所受之觀察勒戒、強制戒治而決心改過，矯正
    其行，且被告施用毒品不但足以導致精神障礙、性格異常，
    甚至造成生命危險，戕害個人身心健康，對社會治安可能之
    危害程度非輕，並斟酌其施用第二級毒品之次數及犯罪後坦
    承犯行，態度良好等一切情狀，量處如主文所示之刑，並諭
    知易科罰金之折算標準，以示儆懲。
  (二)末查，扣案吸食器一組、分裝杓一枝及使用過之夾鍊塑膠袋
    二個，均係被告之友人王宗君所有之物，業據被告供明在卷
    ，復經王宗君於警詢及偵查時供述明確，足認該等物品並非
    被告所有之物，爰均不為沒收之諭知。
四、應適用之法條：應依刑事訴訟法第二百七十三條之一第一項
    、第二百九十九條第一項前段、第三百十條之二、第四百五
    十四條第二項，毒品危害防制條例第十條第二項，刑法第十
    一條前段、第四十七條第一項、第四十一條第一項前段，判
    決如主文。
五、如不服本判決，得自收受送達之日起十日內敘明上訴理由向
    本院提出上訴狀。
本案經檢察官林珮菁到庭執行職務。
中    華    民    國    97    年    5     月    30    日
                  刑事第九庭    法  官  張筱琪
上列正本證明與原本無異。
如不服本判決，應於送達後十日內敘明上訴理由，向本院提出上
訴狀
                                書記官  林怡君
中    華    民    國    97    年    5     月    30    日
附錄本案論罪科刑法條全文：
毒品危害防制條例第十條
施用第一級毒品者，處六月以上五年以下有期徒刑。
施用第二級毒品者，處三年以下有期徒刑。


司法院資訊處製作；財團法人民間司法改革基金會備份。
